臺灣高雄地方法院刑事判決　　　　　　　95年度訴字第3843號
公　訴　人　臺灣高雄地方法院檢察署檢察官
被　　　告　甲○○
　　　　　　　　　　（現因另案於臺灣高雄監獄執行中）
上列被告因違反毒品危害防制條例案件，經檢察官提起公訴（95
年度毒偵字第7552號），被告於本院準備程序為有罪之陳述，經
合議庭裁定由受命法官依簡式審判程序獨任審理，本院判決如下
：
    主  文
甲○○施用第一級毒品，累犯，處有期徒刑玖月；又施用第二級
毒品，累犯，處有期徒刑肆月。應執行有期徒刑壹年。
    事  實
一、甲○○前於民國90年間因施用毒品案件，經本院以90年度毒
    聲字第2197號裁定送觀察、勒戒後，認無繼續施用毒品之傾
    向，由臺灣高雄地方法院檢察署檢察官於90年5 月16日以90
    年度毒偵緝字第235 號為不起訴處分確定。復於91年間因連
    續施用第一級毒品案件，經本院以91年度毒聲字第6665號裁
    定送觀察、勒戒後，認有繼續施用毒品之傾向，再經本院以
    91年度毒聲字第7550號裁定令入戒治處所施以強制戒治，於
    92年11月8 日強制戒治執行完畢釋放；而上開連續施用第一
    級毒品案件，亦經本院以92年度訴字第193 號判決判處有期
    徒刑8 月確定，甫於93年7 月13日因縮短刑期而徒刑執行完
    畢。詎其仍不知悔改並戒除毒癮，明知海洛因、甲基安非他
    命分別業經公告為毒品危害防制條例第2 條第2 項第1 款、
    第2 款所列管之第一級、第二級毒品，不得非法持有、施用
    ，竟仍於上開強制戒治執行完畢釋放後5 年內，分別基於施
    用第一級毒品海洛因及第二級毒品甲基安非他命之犯意，於
    95年7 月24日22時30分許，在其位在高雄市○○區○○街32
    號住處內，以將第一級毒品海洛因置於針筒摻水後注射之方
    式，施用第一級毒品海洛因1 次；及於同日23時許，在同上
    地點，另以將第二級毒品甲基安非他命燒烤後吸食其煙霧之
    方式，施用第二級毒品甲基安非他命1 次。嗣於95年7 月26
    日19時40分許，為警於高雄市○○街與明德街口攔檢盤查後
    ，經其同意採尿送驗結果，呈嗎啡及甲基安非他命陽性反應
    而查悉上情。
二、案經高雄市政府警察局苓雅分局報告臺灣高雄地方法院檢察
    署檢察官偵查起訴。
    理  由
一、按本案被告甲○○所犯係死刑、無期徒刑、最輕本刑為3 年
    以上有期徒刑以外之罪，其於準備程序就前揭被訴事實為有
    罪之陳述，經受命法官告知簡式審判程序之旨，並聽取其與
    公訴人之意見後，本院認無不得或不宜改依簡式審判程序進
    行之情形，爰依刑事訴訟法第273 條之1 第1 項規定，裁定
    本件由受命法官獨任進行簡式審判程序，合先敘明。
二、上揭事實，業據被告於本院審理中坦承不諱，且被告於95年
    7 月26日20時50分許，為警採尿送檢驗結果，呈嗎啡及甲基
    安非他命陽性反應，有高雄市立凱旋醫院95年8 月7 日A000
    00000 號濫用藥物尿液檢驗報告1 份附卷可稽。並按毒品施
    用後於尿液中可檢出之時間，受施用劑量及頻率、施用方式
    、飲水量之多寡、個人體質及其代謝情況等因素影響，因個
    案而異。一般可檢出之時間為海洛因服用後2-4 天、嗎啡2-
    4 天、甲基安非他命1-5 天，有行政院衛生署管制藥品管理
    局92年12月2 日管檢字第0920009990號函可參，足認本件被
    告施用第一級毒品海洛因及第二級毒品甲基安非他命之時間
    ，分別在其採尿送驗前之2-4 日及1-5 日內，故被告前揭坦
    承施用第一級毒品海洛因及第二級毒品甲基安非他命之時間
    ，均未逾上開施用毒品後可檢出毒品反應之最大時間範圍，
    其所為自白核與事實相符，堪可採為本案論罪科刑之依據，
    且亦分別與起訴書所載被告施用第一級毒品海洛因之時間「
    95 年7月24日某時」及施用第二級毒品甲基安非他命之時間
    「95年7 月26日經警採尿時回溯96小時內某時」，為同一事
    實，本院自均得加以審究，附此敘明。本案事證明確，被告
    上開施用第一級、第二級毒品犯行，堪以認定。
三、第按海洛因、甲基安非他命分別為毒品危害防制條例第2 條
    第2 項第1 款、第2 款所稱之第一級及第二級毒品，均不得
    施用、持有。次按觀察、勒戒或強制戒治執行完畢釋放後，
    5 年內再犯第10條之罪者，應依一般刑事訴訟程序予以起訴
    論罪科刑，此觀諸毒品危害防制條例第23條第2 項規定自明
    。本件被告前於90年間因施用毒品案件，經本院以90年度毒
    聲字第2197號裁定送觀察、勒戒後，認無繼續施用毒品之傾
    向，由臺灣高雄地方法院檢察署檢察官於90年5 月16日以90
    年度毒偵緝字第235 號為不起訴處分確定。復於91年間因連
    續施用第一級毒品案件，經本院以91年度毒聲字第6665號裁
    定送觀察、勒戒後，認有繼續施用毒品之傾向，再經本院以
    91年度毒聲字第7550號裁定令入戒治處所施以強制戒治，於
    92年11月8 日強制戒治執行完畢釋放，有臺灣高雄地方法院
    檢察署刑案資料查註紀錄表、全國施用毒品案件紀錄表及臺
    灣高等法院被告前案紀錄表、在監在押全國紀錄表各1 件在
    卷可參，是被告於上開強制戒治執行完畢釋放後，5 年內再
    犯本件施用第一級、第二級毒品案件，依上開法條規定，自
    應依法論科。
四、核被告所為，係犯毒品危害防制條例第10條第1 項、第2 項
    之施用第一級、第二級毒品罪。被告持有第一級、第二級毒
    品之低度行為，分別為施用第一級、第二級毒品之高度行為
    所吸收，不另論罪。被告所犯上開2 罪，犯意各別，犯罪構
    成要件互殊，應予分論併罰。又被告前於91年間因連續施用
    第一級毒品案件，經本院以92年度訴字第193 號判決判處有
    期徒刑8 月確定，並於93年7 月13日因縮短刑期而徒刑執行
    完畢，有上開臺灣高等法院被告前案紀錄表1 份在卷可參，
    其於有期徒刑執行完畢後5 年內，故意再犯本件有期徒刑以
    上之罪，為累犯，應依刑法第47條第1 項規定各加重其刑。
    爰審酌被告經前開觀察勒戒、強制戒治執行完畢後，除於95
    年7 月間再犯本件施用第一級、第二級毒品案件外，另於同
    年5 月間，因施用第一級毒品案件，經本院以95年度訴字第
    2380號判決判處有期徒刑7 月（此部分徒刑尚未執行完畢）
    ，有卷附臺灣高等法院被告前案紀錄表1 份可考，顯見被告
    仍未能戒除毒癮且戒毒意念非堅，惟念被告於犯罪後已坦承
    犯行，態度尚可，且施用毒品行為，乃屬對其自身健康之戕
    害行為，及其犯罪動機、目的、手段等一切情狀，各量處如
    主文所示之刑，並定其應執行之刑，以資懲儆。
據上論斷，應依刑事訴訟法第273 條之1 第1 項、第284 條之1
、第299 條第1 項前段，毒品危害防制條例第10條第1 項、第2
項，刑法第11條前段、第47條第1 項、第51條第5 款，判決如主
文。
中　　華　　民　　國　　96　　年　　3　　月　　16 　　日
                  刑事第十六庭  法　官  蔣志宗
以上正本證明與原本無異。
如不服本判決，應於判決送達後10日內，向本院提出上訴狀。
中　　華　　民　　國　　96　　年　　3　　月　　16　　日
                                書記官  洪育祺
附錄本件論罪科刑之法條：
毒品危害防制條例第10條
施用第一級毒品者，處 6 月以上 5 年以下有期徒刑。
施用第二級毒品者，處 3 年以下有期徒刑。
